【裁判字號】    95,抗,1724
【裁判日期】    951219
【裁判案由】    假扣押
【裁判全文】
臺灣高等法院民事裁定                  95年度抗字第1724號
    抗  告  人  甲○○
上列抗告人因與乙○○間假扣押事件，對於中華民國95年9月13
日臺灣士林地方法院95年度裁全字第5019號裁定提起抗告，本院
裁定如下：
    主  文
抗告駁回。
抗告訴訟費用由抗告人負擔。
    理  由
一本件相對人乙○○於原法院主張：伊以本人及「冰店」名義參
  加抗告人為會首，自民國93年9月5日起，每月一期，每會新臺
  幣（下同）10,000元之互助會（會期至96年4月5日止，下稱系
  爭互助會），迄抗告人95年4月停會時，伊已繳20期會款，二
  會共400,000元，經催告抗告人清償，因抗告人避不見面，並
  於95年7月11日將所經營之上揚食品烘培店停業變賣，有逃匿
  無蹤之情事，因恐日後有不能強制執行之虞，願供擔保，聲請
  裁定於前揭債權範圍內就抗告人財產予以假扣押等語，原法院
  裁定准予相對人提供擔保130,000元後准如所請。抗告人以伊
  已非系爭互助會之會首，原法院依相對人所持未變更會首前之
  舊會單，准予假扣押，實有不當，因而抗告前來。
二按債權人就金錢請求或得易為金錢請求之請求，欲保全強制執
  行者，得聲請假扣押，又假扣押，非有日後不能強制執行或甚
  難執行之虞者，不得為之，民事訴訟法第522條第1項、第523
  條第1項定有明文。查，相對人主張其對抗告人有400,000元之
  會款債權，及抗告人業將所營之食品烘培店變賣，恐有日後不
  能強制執行之虞等情，業據提出互助會會單為證，且抗告人於
  抗告時亦自承上開會單為真正及其所有食品烘培店業已轉手他
  人經營之事實，堪認相對人已為相當之釋明，相對人並願供擔
  保以補釋明之不足，原法院因而准相對人假扣押之聲請，經核
  於法尚無不合。又原法院斟酌抗告人因本件假扣押可能所受之
  損害，而酌定相對人應提供之擔保金額為130,000元，此復為
  抗告人抗告時所未爭執者，客觀上尚難謂顯不相當，對於原法
  院本其職權所為裁量之範圍，自應予以尊重。
三抗告人抗告意旨雖以：系爭互助會會首已於95年2月間變更為
  第三人邱智輝，前已得標之會款亦已結清交予邱智輝，所有會
  員開標、收款均非伊所為，而且原會員名單或新會員名單均為
  邱智輝之妻書寫，相對人之債權應向邱智輝或主持標會者索討
  ，另伊係因經營不善虧損，始將烘培店頂讓云云。惟按假扣押
  乃為保全強制執行方法之一種，苟合於假扣押條件，並經債權
  人敘明假扣押之原因存在，法院即得准予假扣押之裁判，至債
  權人起訴主張之實體上理由是否正當，乃屬本案判決問題，非
  假扣押裁判中所能解決。查，原法院准許相對人假扣押之聲請
  及依職權酌定相對人供擔保之數額均尚無不合，如上述，縱令
  抗告人主張系爭互助會會首已變更為第三人，及其已與新會首
  結清得標部分之會款等語屬實，乃屬本案訴訟之實體問題，尚
  非系爭假扣押裁定所能解決。至抗告人是否有隱匿其財產致日
  後不能強制執行之虞，相對人僅負釋明之責，尚無須於聲請假
  扣押時證明確有其事，併此敘明。
四綜上，原法院裁定准予假扣押及酌定供擔保之金額，尚無不合
  。抗告人執前詞指摘原裁定不當，求予廢棄，為無理由，應予
  駁回。
五據上論結，本件抗告為無理由。爰依民事訴訟法第495條之1第
  1項、第449條第1項、第95條、第78條，裁定如主文。
中    華    民    國    95    年    12    月    19    日
                    民事第九庭
                        審判長法  官  黃熙嫣
                              法  官  呂太郎
                              法  官  楊力進
正本係照原本作成。
不得再抗告。
中    華    民    國    95    年    12    月    21    日
                              書記官  劉家聲


司法院資訊處製作；財團法人民間司法改革基金會備份。
